【裁判字號】    90,易,1309
【裁判日期】    900808
【裁判案由】    恐嚇取財等
【裁判全文】
臺灣桃園地方法院刑事判決                          九十年度易字第一三九號
    公  訴  人  臺灣桃園地方法院檢察署檢察官
    被      告  戊○○
                辛○○
右列被告因竊盜等案件，經檢察官提起公訴（八十九年度偵字第一六九八四號、九十
年度偵字第七六四０），本院判決如左：
        主  文
戊○○連續結夥三人以上而竊盜，累犯，處有期徒刑拾月，扣案之鑰匙貳支沒收。
辛○○結夥三人以上而竊盜，處有期徒刑柒月，扣案之鑰匙貳支沒收。
        事  實
一、戊○○曾於民國八十五年間因違反肅清煙毒條例、麻醉藥品管理條例案件，經本
    院於八十五年十月廿四日判處有期徒刑三年八月確定，甫於八十九年九月三日假
    釋期滿，猶不知悔改，竟基於意圖為自己不法之所有之概括犯意，先於九十年五
    月八日下午五時許，在桃園縣平鎮市○○路一一三號旁，以自備鑰匙二支竊取丁○○所有車號為ＪＮ－七Ｏ八Ｏ號之自用小客車，再於翌日凌晨三時五十五分許
    ，駕駛該車搭載其妻羅永竹（由公訴人移本院併案辦理）、辛○○（曾於八十二
    年間先後犯竊盜罪、違反麻醉藥品管理條例，經本院分別於八十三年三月廿三日
    、同年六月九日，分別判處有期徒刑一年一月、四月確定，後經定應執行刑為一
    年二月，於八十四年六月十三日服刑期滿，於本案不構成累犯），該三人基於意
    圖為自己不法之所有之犯意聯絡，在桃園縣八德市○○○街「花旗汽車教練場」
    旁，見乙○○所有之車號為ＫＲ－七八六七號自用小客車停於該處，乃將ＪＮ－
    七Ｏ八Ｏ號之自用小客車緊停於ＫＲ－七八六七號自用小客車後方，由辛○○、
    羅永竹二人在ＪＮ－七Ｏ八Ｏ號自用小客車內把風，戊○○則下車以前開自備鑰
    匙二支竊取ＫＲ－七八六七號自用小客車及其內財物，然其甫竊得車內之高速公
    路回數票八張，即為巡邏員警查獲，警方並在戊○○身上扣得前開犯罪工具即自
    備鑰匙二支。
二、案經桃園縣警察局平鎮分局暨八德分局報告臺灣桃園地方法院檢察署檢察官偵查
    起訴。
        理  由
一、訊據被告戊○○對於竊取ＪＮ－七Ｏ八Ｏ號自用小客車、ＫＲ－七八六七號自用
    小客車內之高速公路回數票八張之犯行供認無虛，然辯稱：伊僅要竊取ＫＲ－七
    八六七號自用小客車內之財物而已，並非要竊取該車云云；被告辛○○則矢口否
    認有何把風犯行，辯稱：戊○○將ＪＮ－七Ｏ八Ｏ號自用小客車停在桃園縣八德
    市○○○街「花旗汽車教練場」旁要下車之時，只說是要下車小尿，伊不知戊○○要去竊車或車內財物云云。惟查：被告戊○○於警訊時自承伊駕駛ＪＮ－七Ｏ
    八Ｏ號自用小客車，搭載羅永竹、辛○○二人，停在桃園縣八德市○○○街「花
    旗汽車教練場」旁，是要一起竊取停放該處之ＫＲ－七八六七號自用小客車及車
    上之財物，羅永竹、辛○○二人是留在ＪＮ－七Ｏ八Ｏ號自用小客車上把風，是
    伊提議要竊取ＫＲ－七八六七號自用小客車及其內財物等語，證人即製作其之警
    訊筆錄之警員庚○○到院證稱該筆錄出自被告戊○○之自由意識下之陳述。再查
    ，共犯羅永竹於警訊時則供稱「當時我和辛○○在該車旁把風，ＫＲ－七八六七
    號自用小客車（是）由我丈夫戊○○動手偷竊及竊取該車上財物。．．．，偷竊
    該車是用我丈夫戊○○自備鑰匙二支。」。被告辛○○則於警訊時供承戊○○駕
    駛贓車（即ＪＮ－七Ｏ八Ｏ號自用小客車），載伊和羅永竹尋找犯罪目標，戊○○下手竊取ＫＲ－七八六七號自用小客車時，伊和羅永竹在ＪＮ－七Ｏ八Ｏ號自
    用小客車上把風，竊取ＫＲ－七八六七號自用小客車是戊○○提議及策劃的，伊
    和羅永竹則附議等語，證人即製作其之警訊筆錄之警員庚○○到院證稱該筆錄出
    自被告辛○○之自由意識下之陳述。復查，共犯羅永竹、戊○○雖事後翻供，改
    稱被告戊○○將ＪＮ－七Ｏ八Ｏ號自用小客車停在桃園縣八德市○○○街「花旗
    汽車教練場」旁要下車之時，只說是要下車一下，沒有說要幹什麼云云，然被告
    戊○○於九十年六月廿七日本院審理時供稱「（問：你警訊時說羅、謝在ＪＮ七
    ○八○號車上幫你把風，你提議要去偷ＫＲ－七八六七號自小客車及車上財物，
    有何意見？）我真的是要去竊取該車的財物，我是路過該處臨時起意，我有向羅
    、謝說我要去偷該車。」，非惟如是，被告辛○○於九十年六月七日本院審理時
    明確供承對右開犯罪事實無意見、伊有參與，至於何人提議下手行竊，則一如伊
    於警訊時之所述（由此益得見其之警訊筆錄之真實性）等語，可見共犯羅永竹、
    戊○○前開事後翻供之詞僅係卸責虛妄不實之詞，不足採信。末查，證人即查獲
    警員庚○○於九十年七月廿五日本院審理時證稱「我們是先查獲辛○○、羅永竹
    ，將他們從車（ＪＮ－七Ｏ八Ｏ號自用小客車）內帶出來，邊走邊查問，離開Ｊ
    Ｎ－七○八○號自小客車約五十公尺的距離，我們問辛○○贓車是何人偷的，他
    說偷車的人在ＪＮ－七○八○號車前面另外一部小客車ＫＲ－七八六七號車內，
    我們又折回去發現戊○○的確在ＫＲ七八六七號自小客車前座內。」，其於九十
    年五月卅日檢察官偵訊時亦證述查獲當時，ＪＮ－七○八○號自小客車是「緊停
    」於ＫＲ－七八六七號自用小客車後方，戊○○做什麼，辛○○不可能看不到等
    語，由該證人之該等證詞更可得知羅永竹、被告辛○○與被告戊○○間之共犯關
    係；證人庚○○雖於本院前開期日審理時又證稱伊查獲當時，ＫＲ－七八六七號
    自用小客車尚未發動，然由被告辛○○、戊○○、共犯羅永竹之前開無瑕疵可指
    之警訊供陳、被告辛○○、戊○○於本院之前開供詞，可知被告戊○○確係意在
    竊取ＫＲ－七八六七號自用小客車及其內財物，不因該自用小客車之引擎已發動
    與否而有異。綜上，被告辛○○、戊○○前開辯詞皆無可採，此外，復有被害人
    丁○○、乙○○供證在案、渠二人出具之贓物認領保管單二紙、車輛竊盜資料個
    別查詢報表一紙在卷可稽，本件事證明確，被告辛○○、戊○○之右開犯行皆堪
    認定。
二、核被告戊○○所為，係犯刑法第三百二十條第一項之普通竊盜罪、第三百二十一
    條第一項第四款之結夥三人以上竊盜罪，被告辛○○所為，係犯刑法第三百二十
    一條第一項第四款之結夥三人以上竊盜罪，被告戊○○、辛○○、案外人羅永竹
    共同竊取ＫＲ－七八六七號自用小客車之犯行雖尚屬未遂，然戊○○既已竊得車
    內之高速公路回數票八張，則渠等三人之該次加重竊盜單一犯行即已屬既遂，附
    此敘明。被告戊○○、辛○○、案外人羅永竹間，就竊取ＫＲ－七八六七號自用
    小客車及其內財物之犯行，互有犯意聯絡、行為分擔，為共同正犯。被告戊○○
    前開二次竊盜犯行，時間緊接，所犯又係構成要件相同之罪名，為連續犯，應論
    以較重之刑法第三百二十一條第一項第四款之結夥三人以上竊盜罪，並依刑法第
    五十六條之規定，加重其刑。又被告戊○○曾於民八十五年間因違反肅清煙毒條
    例、麻醉藥品管理條例案件，經本院於八十五年十月廿四日判處有期徒刑三年八
    月確定，甫於八十九年九月三日假釋期滿，此有台灣高等法院被告全國前案紀錄
    表一紙在卷可稽，其於執行完畢後五年以內，再犯本案之罪，係屬累犯，應依刑
    法第四十七條之規定遞加重其刑。爰審酌被告戊○○、辛○○竊取之物之價值、
    渠等行為手段、所生危害、犯後態度等一切情狀，分別量處如主文所示之刑。扣
    案之鑰匙二支係被告戊○○所有供犯本案所用之工具，業據其供認在案，應依刑
    法第三十八條第一項第二款之規定，對其與其之共犯辛○○宣告沒收。
三、
（一）公訴意旨另以：被告戊○○與羅永竹共同意圖為自己不法之所有，基於概括之
      犯意，先於八十九年十月廿四日廿時許，在桃園縣龍潭鄉○○路八十三號前，
      竊取壬○○所有之九Ａ－七四三二號自用小客車，得手之後供己使用，又於同
      月廿七日九時許，在桃園縣楊梅鎮幼獅工業區內，共同竊取己○○所有之ＩＡ
      －九八八八號自用小客車車牌二面，得手之後懸掛在前開贓車上使用，用以掩
      人耳目。戊○○另意圖為自己不法之所有，於同年月廿七日打電話給車主壬○○，恫嚇稱：如欲取回車輛，就匯五萬元到某帳戶，如不付錢，車子伊會處理
      掉云云。致使壬○○心生畏懼，雙方經討價還價之後，約定由謝某匯二萬五千
      元，謝某乃依約電匯二萬五千元，然楊某並未還車。嗣於同年十一月一日十六
      時三十分許，戊○○駕駛前開贓車搭載羅永竹、甲○○行經桃園縣龍潭鄉○○
      路三九二巷時，始為巡警查獲，戊○○則趁隙逃逸，因認被告戊○○另涉犯刑
      法第三百二十條第一項、第三百四十六條第一項之罪嫌云云。
（二）按犯罪事實應依證據認定之，無證據不得推定其犯罪事實，刑事訴訟法第一百
      五十四條定有明文。又認定不利於被告之事實，須依積極證據，苟積極證據不
      足為不利於被告事實之認定時，即應為有利於被告之認定，更不必有何有利之
      證據，最高法院三十年上字第八一六號著有判例可資參照。
（三）經核公訴人認定被告徐文程、徐楊盆右揭犯罪，無非係以右揭事實業據被害人
      壬○○、己○○於偵查或警訊中指訴綦詳，此外並有贓物領據二張、儲戶交易
      明細表一張等在卷可稽，為其主要論據。訊據被告戊○○則堅決否認右開事實
      ，辯稱：九Ａ－七四三二號自用小客車不是伊偷的，是伊向張萬德借來的，伊
      只知道張萬德住在楊梅幼獅工業區，張萬德之前有向伊借兩萬元，伊也知道九
      Ａ－七四三二號自用小客車是贓車，然伊想張萬德既然將該車押給伊，伊可以
      順便開開該款新車，ＩＡ－九八八八號車牌亦非伊所竊取而改掛於九Ａ－七四
      三二號自用小客車上，張萬德是於八十九年十月三十日下午在伊家即龍潭鄉○○路一八巷一六號前將該改掛車牌之自用小客車押給伊的，張萬德當時就告訴
      伊該車是贓車，此外，伊亦無打電話給九Ａ－七四三二號自用小客車車主壬○○向其勒贖匯款二萬五千元等語。經查：被告甲○○於警訊時雖供稱伊曾駕駛
      過前開改掛車牌之自用小客車，被告戊○○有告知伊該車是戊○○竊來的，然
      其於八十九年十一月二日移送至內勤檢察官處訊問時即改稱伊向被告戊○○借
      該輛車時有問戊○○是否為贓車，戊○○說不是，其於同年十二月廿二日承辦
      檢察官偵訊時則又稱戊○○跟伊說該車係朋友欠錢抵押給戊○○的，由是，甲○○之前開警訊供詞是否即屬真實，已不無可疑。再查，被告戊○○之妻羅永
      竹於警訊、偵訊時則從未供稱前開改掛車牌之自用小客車係其夫戊○○所竊，
      僅於警訊時陳稱戊○○沒有工作，不可能有車。復查，九Ａ－七四三二號自用
      小客車車主壬○○於警、偵訊時亦僅證稱其之該車失竊後，歹徒於八十九年十
      月廿七日上午打電話給伊，向伊勒索五萬元，後討價還價為二萬五千元，伊之
      友人幫伊用郵局提款卡轉匯該款至台灣土地銀行台中分行000000000
      000號帳戶內等語。嗣本院將台灣土地銀行台中分行前開帳戶之持有人丙○○自台灣台中戒治所借提至本院訊問，其證稱前開帳戶確為伊所開立，「當時
      有一個叫許忠誌的人（年約四十二歲，詳細年籍不知道）叫我去開戶，他給我
      一萬五千元，總共開十家（帳戶）。」、「我在台中市○○路租房子的時候，
      他與我住同一棟，他住我隔壁，我是因為這樣才認識他。」。綜上，本件並無
      確證證明九Ａ－七四三二號自小客車、ＩＡ－九八八八號車牌即係被告戊○○
      所竊，而被害人壬○○所匯款項之帳戶復非被告戊○○所有或與其有何關涉，
      自亦無從遽認公訴人所指右開恐嚇取財犯行係其所為。此外，復查無其他積極
      證據，足以證明被告戊○○有何公訴人所指此部分各犯行，其之此部分犯罪尚
      屬不能證明，衡諸首開法條及判例要旨，本應依法諭知無罪之判決，然此部分
      犯罪若成立，則與前開論罪部分具有連續犯、牽連犯（公訴人指被告戊○○竊
      盜、恐嚇取財犯行應分論併罰，尚有未洽）裁判上一罪之關係，爰不另為無罪
      之諭知。
（四）被告戊○○所涉收受屬贓物之懸掛ＩＡ－九八八八號車牌之九Ａ－七四三二號
      自用小客車之刑責，應由公訴人另案向本院起訴；至證人丙○○所述叫其開戶
      之許忠誌所涉犯之恐嚇取財刑責，亦應由公訴人另案偵辦（該證人陳稱可以帶
      警至台中市○○路伊之前之租居處所找尋該許忠誌）。
據上論斷，應依刑事訴訟法第二百九十九條第一項前段，刑法第五十六條、第三百二
十一條第一項第四款、第四十七條、第三十八條第一項第二款，判決如主文。
本案經檢察官陳美華到庭執行職務
中      華      民      國      九十      年    八      月      八      日
                                臺灣桃園地方法院刑事第一庭
                                      法  官    曾  雨  明
右正本證明與原本無異。
如不服本判決，應於判決送達後十日內向本院提出上訴狀( 應附繕本 )，上訴於
臺灣高等法院。
                                      書記官    戴  育  萍
中        華        民        國     九十    年     八    月    十四    日
附論罪科刑依據之法條：
刑法第三百二十一條第一項第四款
犯竊盜罪而有左列情形之一者，處六月以上五年以下有期徒刑：
四、結夥三人以上而犯之者。


司法院資訊處製作；財團法人民間司法改革基金會備份。
